臺灣高等法院臺中分院刑事判決　　　　100年度上訴字第750號
上　訴　人
即　被　告　陳虹余
上列上訴人因妨害風化案件，不服臺灣臺中地方法院99年度訴字
第3337號中華民國100年1月19日第一審判決（起訴案號：臺灣臺
中地方法院檢察署99年度偵字第22553號），提起上訴，本院判
決如下：
    主  文
上訴駁回。
    理  由
一、按依刑事訴訟法第350條、第361條、第362條、第367條規定
    ，不服地方法院之第一審判決而上訴者，須提出上訴書狀，
    並應敘述具體理由，為上訴必備之程式；其所提出之書狀未
    敘述上訴理由，或僅曾以言詞陳述上訴理由者，均應於上訴
    期間屆滿後20日內補提理由書於第一審法院。第一審法院經
    形式審查，認逾期未補提上訴理由者，應定期間先命補正；
    逾期未補正者，為上訴不合法律上之程式，應以裁定駁回。
    倘已提出上訴理由，但所提非屬具體理由者，則由第二審法
    院以上訴不合法律上之程式，判決駁回。而所謂具體理由，
    必係依據卷內既有訴訟資料或提出新事證，指摘或表明第一
    審判決有何採證認事、用法或量刑等足以影響判決本旨之不
    當或違法，而構成應予撤銷之具體事由，始克當之（例如：
    依憑證據法則具體指出所採證據何以不具證據能力，或依憑
    卷證資料，明確指出所為證據證明力之判斷如何違背經驗、
    論理法則）；倘僅泛言原判決認定事實錯誤、違背法令、量
    刑失之過重或輕縱，而未依上揭意旨指出具體事由，或形式
    上雖已指出具體事由，然該事由縱使屬實，亦不足以認為原
    判決有何不當或違法者（例如：對不具有調查必要性之證據
    ，法院未依聲請調查亦未說明理由，或援用證據不當，但除
    去該證據仍應為同一事實之認定），皆難謂係具體理由，俾
    與第二審上訴制度旨在請求第二審法院撤銷、變更第一審不
    當或違法之判決，以實現個案救濟之立法目的相契合，並節
    制濫行上訴（最高法院97年度臺上字第892號刑事判決意旨
    參照）。
二、本件上訴人即被告陳虹余於民國100年2月11日向原審法院提
    出未敘述理由之上訴狀，嗣於100年3月1日、同年3月28日向
    原審法院以書面補具陳稱上訴理由略以：上訴人即被告陳虹
    余一再違犯，固屬非是，內心深感抱歉，請庭上念在被告配
    合調查之合作態度，能法外開恩，再給予一次自新之機會，
    懇請法官考量被告與長期失業之父親、配偶及二名分別年僅
    3歲、2歲之子女同住之家庭狀況，被告實係迫於家庭經濟壓
    力而出此下策，始為本案之犯行，並非個人好逸惡勞、不求
    上進，被告如果入監服刑，家中頓失經濟支柱，三餐無以為
    繼，是何等淒涼，原審未審酌上情而科處有期徒刑8月，若
    能改為使被告有易科罰金之機會或諭知緩刑，被告將能找一
    份正當工作憑籍自己的能力賺取金錢，照顧家中妻小，並深
    切反省自身所犯的錯誤，教育好下一代，避免重蹈覆轍，懇
    求庭上能從輕量刑云云。
三、本院查：
（一）上訴人因不服地方法院之第一審判決而向原審法院提出上
      訴狀敘明上訴理由，則依刑事訴訟法第361條第2項條文、
      立法修正理由及上開最高法院判決意旨，上訴人倘已提出
      上訴理由，但所提非屬具體理由者，則由第二審法院以上
      訴不合法律上之程式，以判決駁回之。至於上訴理由是否
      具體，係屬第二審法院審查範圍，則不在命補正之列（法
      院辦理刑事訴訟案件應行注意事項第162點參照），合先
      敘明。
（二）經核上開上訴人所提出之上訴理由，實非屬所謂之具體理
      由【即必須依據卷內既有訴訟資料或提出新事證，具體指
      摘或表明第一審判決有何採證認事、用法或量刑等足以影
      響判決本旨之不當或違法，而構成應予撤銷之具體事由，
      始克當之（例如：依憑證據法則具體指出所採證據何以不
      具證據能力，或依憑卷證資料，明確指出所為證據證明力
      之判斷如何違背經驗、論理法則），參見上開最高法院97
      年度臺上字第892號刑事判決意旨】。原審判決已於「犯
      罪事實及理由」欄第一段中載明被告曾於98年10月1日起
      至99年1月16日止，犯意圖營利使女子與他人為性交之行
      為而容留以營利罪，經臺灣臺中地方法院於99年5月26日
      ，以99年度中簡上字第377號判決，判處有期徒刑3月確定
      ；又於99年4月1日起至同年月29日止，再犯意圖營利使女
      子與他人為性交之行為而容留以營利罪，及犯以電子訊號
      ，散布足以引誘、媒介、暗示促使人為性交易之訊息罪，
      經臺灣臺中地方法院於99年7月13日，以99年度簡字第417
      號判決，分別判處有期徒刑4月、3月確定，嗣復經臺灣臺
      中地方法院以99年度聲字第2936號，就上開3刑期裁定應
      執行有期徒刑8月確定之被告先前所為與本案犯罪手法雷
      同之前案紀錄，並於「犯罪事實及理由」欄第三段，依刑
      法第57條之規定，以被告之責任為基礎，並注意審酌被告
      曾「有違反電子遊戲場業管理條例、妨害風化及兒童及少
      年性交易防制條例等刑事前案紀錄，有臺灣高等法院被告
      前案紀錄表在卷可稽，堪認其品行不佳，本案係被告於短
      時間內，第3次再犯意圖使女子與他人為性交之行為，而
      容留以營利罪，且每次均在前案為警查獲後，旋即另覓地
      點重起爐灶，無視於刑法之禁令，足認前案所判之刑度，
      無法產生懲儆之效，並斟酌被告容留女子與他人為性交之
      行為，嚴重敗壞社會善良風氣，惡性重大，犯案業已坦承
      犯行，態度尚稱良好及斟酌檢察官之具體求刑」等一切情
      狀，於刑法第231條第1項所定之法定刑度內對被告予以科
      刑。而量刑之輕重，係屬事實審法院得依職權自由裁量之
      事項，原審判決所為之科刑，並未逾越法定範圍，又未濫
      用其職權，即不得遽指為違法（最高法院98年度臺上字第
      6660號刑事判決意旨參照）。復按刑法第74條第1項規定
      ：「受2年以下有期徒刑、拘役或罰金之宣告，而有下列
      情形之一，認以暫不執行為適當者，得宣告2年以上5年以
      下之緩刑，其期間自裁判確定之日起算：一、未曾因故意
      犯罪受有期徒刑以上刑之宣告者。二、前因故意犯罪受有
      期徒刑以上刑之宣告，執行完畢或赦免後，5年以內未曾
      因故意犯罪受有期徒刑以上刑之宣告者。」，依被告上揭
      前案紀錄所示，被告於本案依法自非符合宣告緩刑之要件
      。上訴人即被告前揭上訴理由所陳，僅係再以原審判決業
      已審酌為科刑基礎之被告犯罪後坦承犯行之態度，及泛以
      其家庭狀況等因素，對原審判決所為之量刑再為爭執，空
      言請求從輕量處得易科罰金之刑，或宣告與法律規定未合
      之緩刑云云，俱未依法指摘或表明第一審判決有何採證認
      事、用法或量刑等足以影響判決本旨之不當或違法，而構
      成應予撤銷之具體事由，要難謂係具體理由。揆諸上開最
      高法院判決意旨，及依「程序優先於實體」之刑事訴訟法
      原則，本件上訴自不合法定上訴程式，應予駁回，並不經
      言詞辯論為之。
據上論斷，應依刑事訴訟法第367條前段、第372條，判決如主文
。
中    華    民    國   100    年    4     月    13    日
            刑事第八庭  審判長法  官  羅  得  村
                              法  官  劉  榮  服
                              法  官  李  雅  俐
以上正本證明與原本無異。
如不服本判決應於收受送達後十日內向本院提出上訴書狀，其未
敘述上訴之理由者，並得於提起上訴後十日內向本院補提理由書
（均須按他造當事人之人數附繕本）「切勿逕送上級法院」。

                              書記官  李  妍  嬅

中    華    民    國   100    年    4     月    13    日